

MATTIA CANCLINI

AUTOMATION AND CONTROL ENGINEER

DATI ANAGRAFICI

Nato a SONDRIO(SO), ITALIA, 16/05/1998 Residente in VIA SASSELLO 6 - 23032 BORMIO (SO)

CONTATTI

- **4** +39 334 85 65 762
- <u>mattia.canclini@icloud.com</u>
- in www.linkedin.com/in/mattia-canclini

SOFT SKILLS

Adattamento **Problem Solving** Motivazione Resistenza allo stress Capacità di lavorare in team Team Leading Organizzazione Creatività Attenzione ai dettagli Flessibilità

PASSIONI

Tecnologia Fotografia Design e Grafica Modellazione 3D

ATTIVITÀ SOCIALE

dal 2021 ad OGGI

Volontario e consigliere AVIS Comunale Bormio

dal 2018 ad 2022

Presidente Gioventù Pedenosso APS

ALTRE ATTIVITÀ LAVORATIVE

Fotografo ad eventi tradizionali e manifestazioni sportive di rilevanza locale e nazionale.

2021 - 2022

Ufficio accrediti Bormio FIS World Cup

Autorizzo il trattamento dei dati come da vostra informativa ai sensi del Regolamento Europeo 679/2016 22/11/2023 Wollo occlus

PROFILO

Dopo aver ottenuto il diploma superiore di tecnico elettronico nel 2017 ho continuato gli studi al Politecnico di Milano. Lì ho conseguito nel 2023 la Laurea Magistrale in Ingegneria dell'Automazione e del Controllo discutendo la mia Tesi "Uncertainty-Aware Motion Planning for a Robotic Manipulator in Vineyard Environments".

Durante la mia attività di ricerca ho avuto modo di approfondire le più avanzate tecniche di pathplanning e di acquisire competenze di programmazione con ROS.

Negli stessi anni ho maturato importanti esperienze lavorative, prima nell'industria farmaceutica per un prestigiosa multinazionale e poi nel settore del riciclaggio della plastica in un'azienda leader del mercato, dove svolgono attualmente la mia professione.

Appassionato di ingegneria, robotica e programmazione, trovo equilibrio nell'espressione creativa attraverso la fotografia e la grafica.

Sono convinto che la combinazione di competenze tecniche e senssibilità artistica mi renda un professionista pronto ad affrontare sfide intriganti, apportando un valore distintivo a qualsiasi contesto lavorativo.

ISTRUZIONE

04/05/2023 - LAUREA MAGISTRALE IN AUTOMATION AND CONTROL ENGINEERING -INGEGNERIA DELL'AUTOMAZIONE presso POLITECNICO DI MILANO

22/07/2020 - LAUREA DI PRIMO LIVELLO IN INGEGNERIA DELL'AUTOMAZIONE presso POLITECNICO DI MILANO

11/07/2017 - Diploma di maturità: TECNICA INDUSTRIALE articolazione ELETTRONICA presso ISTITUTO DI ISTRUZIONE SUPERIORE ENEA MATTEI (SONDRIO - ITALIA)

PROGETTI ED ESPERIENZE ACCADEMICHE

05/2023 - Tesi di Laurea Magistrale: "UNCERTAINTY-AWARE MOTION PLANNING FOR A ROBOTIC MANIPULATOR IN VINEYARD ENVIRONMENTS".

06/2022 - Automation and Control Laboratory Project: "Magnetic levitation".

01/2022 - Safety in Automation Systems Project: "Hydropower System Hazard Analisys".

07/2020 - Passion in Action: MATLAB/SIMULINK per l'analisi e il progetto di sistemi di controllo.

ESPERIENZE PROFESSIONALI

da 07/2022 ad OGGI

Stelvio Automation s.r.l. Tirano (SO) - Italia || Previero s.r.l. Anzano del Parco (CO) - Italia Sviluppo software per Automazione industriale Contratto di Apprendistato - Ingegnere dell'Automazione

06/2015 - 08/2015 | 06/2016 - 08/2016 | 07/2017 - 08/2017

Baxter S.p.A. | BiEffe Medital S.p.A. Grosotto (SO) - Italia

Settore Manifattura - Farmaceutico

Stage (2015) Contratto a tempo determinato (2016, 2017)

Collaboratore alla progettazione / automazione impianti industriali

CERTIFICAZIONI

03/2018 - 06/2018

National Instrument Milano - Italia

Certified LabVIEW Associated Developer

INGLESE UK

09/09/2020 TOEFL punteggio 95/120 06/2016 Cambridge English Level 1 Certificate in ESOL international First Level B2

CONOSCENZE INFORMATICHE

SETTORE INGEGNERISTICO

MATLAB • • • 0 LabVIEW • • • 0 Siemens TIA Portal • • • 0 0 Fusion360 • 0 0 0

PROGRAMMAZIONE

C++ • • • 0 ROS • • • 0 JS • • • 0

OFFICE

Word - Pages Excel - Numbers PowerPoint - Keynote

GRAFICA

Adobe Photoshop Lightrooom Indesign Illustrator After Effects Maxon CINEMA4D

LINGUE STRANIERE

WEBDESIGN HTML/CSS

PHP



eCV: https://mattiacanclini.github.io/it-IT/







• • • 0

• • • 0

• • • 0 0

• • • • 0

• • 0 0 0

0000



MATTIA CANCLINI

AUTOMATION AND CONTROL FNGINFER

PERSONAL DATA

Born in SONDRIO(SO), ITALY, 16/05/1998 Resident in VIA SASSELLO 6 - 23032 BORMIO (SO)

CONTACTS

- **** +39 334 85 65 762
- <u>mattia.canclini@icloud.com</u>
- m www.linkedin.com/in/mattia-canclini

SOFT SKILLS

Adaptability	
Problem Solving	
Motivation	
Stress Resistance	
Teamwork	
Team Leading	
Organization	
Creativity	
Care for Detail	
Flessibility	

PASSIONS

Technology Photography Graphic 3D Modeling

SOCIAL ACTIVITIES

from 2021 to TODAY

Volunteer e councillor AVIS Comunale Bormio

from 2018 to 2022

President Gioventù Pedenosso APS

OTHER WORKING EXPERIENCES

Photographer at traditional events and sporting events of local and national importance

2021 -2022

Accreditation office Bormio FIS World Cup

l authorize the processing of my personal data in accordance with your privacy policy under the European Regulation 679/2016. 22/11/2023 Walks Lowella

PROFILE



After obtaining my high school diploma in electronics in 2017, I pursued further studies at Politecnico di Milano. There, I earned a Master's degree in Automation and Control Engineering in 2023, defending my thesis on "Uncertainty-Aware Motion Planning for a Robotic Manipulator in Vinevard Environments."

Throughout my research activities, I delved into advanced path-planning techniques and acquired programming skills with ROS (Robot Operating System).

In parallel, I gained significant work experience, initially in the pharmaceutical industry for a prestigious multinational company and later in the plastic recycling sector for a market-leading company, where I currently practice my profession.

Passionate about engineering, robotics, and programming, I find balance through creative expression in photography and graphics.

I am convinced that the combination of technical expertise and artistic sensibility makes me a professional ready to tackle intriguing challenges, bringing distinctive value to any work environment.

EDUCATION

04/05/2023 - Master Degree in AUTOMATION AND CONTROL ENGINEERING - INGEGNERIA DELL'AUTOMAZIONE at POLITECNICO DI MILANO - Milan (Italy)

22/07/2020 - BECHELOR DEGREE IN AUTOMATION ENGINEERING at POLITECNICO DI MILANO - Milan (Italy)

11/07/2017 - High school leaving qualification - Electronic Technician at ISTITUTO DI ISTRUZIONE SUPERIORE ENEA MATTEI (Sondrio - Italy)

PROJECTS AND ACADEMIC EXPERIENCES

05/2023 - Master's thesis: "UNCERTAINTY-AWARE MOTION PLANNING FOR A ROBOTIC MANIPULATOR IN VINEYARD ENVIRONMENTS"

06/2022 - Automation and Control Laboratory Project: "Magnetic levitation".

01/2022 - Safety in Automation Systems Project: "Hydropower System Hazard Analisys".

07/2020 - Passion in Action: MATLAB/SIMULINK foor the analysis and design of control systems.

WORK

from 07/2022 to TODAY

Stelvio Automation s.r.l. Tirano (SO) - Italy || Previero s.r.l. Anzano del Parco (CO) - Italy Software development for industrial automation apprenticeship contract - Automation Engineer

06/2015 - 08/2015 | 06/2016 - 08/2016 | 07/2017 - 08/2017

Baxter S.p.A. || BiEffe Medital S.p.A. Grosotto (SO) - Italy Manufacturing - Pharmaceuticals Sector School-Work Apprenticeship (2015) fixed term contract (2016, 2017) Industrial plant automation and design collaborator

CERTIFICATES

03/2018 - 06/2018

National Instrument

Milano - Italy

Certified LabVIEW Associated Developer

LINGUAGES

INGLESE UK

09/09/2020 TOEFL punteggio 95/120 06/2016 Cambridge English Level 1 Certificate in ESOL international First Level B2

SOFTWARE KNOWLEDGE

ENGINEERING GRAPHIC MATLAB Adobe Photoshop LabVIFW Siemens TIA Portal • • • 0 0 Lightrooom • • • • • Fusion360 • • • • 0 Indesian Illustrator • • • 0 0 CODING After Effects • • 0 0 0 C++ • • • • 0 Maxon CINEMA4D ROS • • • 0 WEBDESIGN JS HTML/CSS OFFICE PHP Word - Pages Excel - Numbers



PowerPoint - Keynote



eCV: https://mattiacanclini.github.io

